【裁判字號】    95,易,1337
【裁判日期】    950922
【裁判案由】    毒品危害防制條例
【裁判全文】
臺灣高雄地方法院刑事判決              95年度易字第1337號
公  訴  人  臺灣高雄地方法院檢察署檢察官
被      告  乙○○○
上列被告因違反毒品危害防制條例案件，經檢察官提起公訴（95
年度毒偵字第5212號），本院經訊問被告後，被告為認罪之答辯
，本院合議庭裁定認本件宜由受命法官以簡式審判程序審理並判
決如下：
    主  文
乙○○○施用第二級毒品，累犯，處有期徒刑參月，如易科罰金
以銀元參佰元即新臺幣玖佰元折算壹日。
    事  實
一乙○○○前因施用毒品案件，經送屏東戒治所強制戒治後，於
  民國90年8 月2 日執行完畢釋放出所；嗣因懲治盜匪條例案件
  ，經判處有期徒刑4 年確定，於92年7 月23日縮短刑期假釋出
  獄，於94年1 月3 日假釋期滿未經撤銷假釋，其未執行之刑以
  已執行完畢論。詎乙○○○仍不知悛悔，復基於施用第2 級毒
  品甲基安非他命之犯意，於前案強制戒治執行完畢釋放後5 年
  內之95年5 月25日下午17時30分許為警採尿前回溯24小時內，
  在高雄縣鳳山市○○路上之寶貝熊遊樂場附近之汽車旅館中某
  房間內，以玻璃球燒烤方式施用第2 級毒品甲基安非他命1 次
  。嗣於同日下午5 時許，與友人梁勝宗（另案審理中）在高雄
  縣鳳山市○○街來來釣蝦場之停車場中，為警當場查獲，而查
  悉上情。
二案經高雄縣政府警察局報請臺灣高雄地方法院地檢署檢察官偵
  查起訴。
  理  由
一上揭犯罪事實，業據被告乙○○○於本院調查、審理時，坦承
  不諱，復有台灣檢驗科技股份有限公司95年6 月13日報告編號
  ：KＺ000000000000號濫用藥物尿液檢驗報告、查獲煙毒麻醉藥
  品案件犯罪嫌疑人姓名對照表、扣押物品目錄表、照片、刑案
  資料查註紀錄表附卷可稽，是被告之自白，足認與事實相符，
  堪以採信，本件事證明確，被告犯行洵堪認定，應依法論科。
二被告乙○○○前因施用毒品案件，經送屏東戒治所強制戒治後
  ，於民國90年8 月2 日執行完畢釋放出所，此有臺灣高雄地方
  法院檢察署刑案查註紀錄表、本院院內索引紀錄表報表、臺灣
  高等法院被告前案紀錄表在卷可稽。是被告既曾犯施用毒品案
  件，於前揭強制戒治執行完畢釋放後5 年內，再犯本件施用毒
  品罪，業已符合93年1 月9 日施行後之毒品危害防制條例第23
  條第2 項規定「於強制戒治執行完畢釋放後，五年內再犯施用
  毒品之罪」之起訴要件，依法應予追訴論科。
三按被告行為後，刑法業於94年2 月2 日修正公布，95年7 月1
  日起施行。依修正後刑法第2 條第1 項規定，行為後法律有變
  更者，適用行為時之法律，但行為後之法律有利於行為人者，
  適用最有利於行為人之法律；此係規範行為後變更所生新舊法
  律比較適用之準據法，本身並無新舊法比較之問題，是於刑法
  修正施行後，應一律適用修正後第2 條第1 項之規定，為「從
  舊從輕」之比較。經查：
(一)被告於犯罪時之刑法第41條第1 項前段規定：「犯最重本刑為
  5 年以下有期徒刑以下之刑之罪，而受6 個月以下有期徒刑或
  拘役之宣告，因身體、教育、職業、家庭之關係或其他正當事
  由，執行顯有困難者，得以1 元以上3 元以下折算1 日，易科
  罰金。」又其行為時之易科罰金折算標準，修正前罰金罰鍰提
  高標準條例第2 條前段（現已刪除）規定，就其原定數額提高
  為100 倍折算1 日，則本件被告行為時之易科罰金折算標準，
  應以銀元100 元、200 元、300 元折算1 日，經折算為新臺幣
  後，應以新臺幣300 元、600 元、900 元折算為1 日。惟95年
  7 月1 日修正公布施行之刑法第41條第1項 前段則規定：「犯
  最重本刑為5 年以下有期徒刑以下之刑之罪，而受6 個月以下
  有期徒刑或拘役之宣告者，得以新臺幣1,000 元、2,000 元或
  3,000 元折算1 日，易科罰金。」，比較修正前後之易科罰金
  折算標準，以95年7 月1 日修正公布施行前之規定，較有利於
  受刑人，則應依刑法第2 條第1項 前段，適用修正前刑法第41
  條第1 項前段規定，定其折算標準。
(二)本件被告於5 年以內再故意犯本件有期徒刑以上之罪，不論依
  修正前之刑法第47條，或修正後之刑法第47條第1 項之規定，
  均構成累犯，對被告而言並無有利或不利之情形，自不生新舊
  法比較之問題，應逕依修正前之刑法第47條，論以累犯，並加
  重其刑，附此敘明。
四按甲基安非他命係毒品危害防制條例第2 條第2 項第2 款所稱
  之第2 級毒品，不得施用。是核被告所為，係犯毒品危害防制
  條例第10條第2 項之施用第2 級毒品罪。而被告前因懲治盜匪
  條例案件，經判處有期徒刑4 年確定，於92年7 月23日縮短刑
  期假釋出獄，於94年1 月3 日假釋期滿未經撤銷假釋而徒刑執
  行完畢等情，有臺灣高等法院被告前案紀錄表附卷可稽，其於
  執行完畢後，5 年以內再犯本案有期徒刑以上之罪，為累犯，
  應依修正前刑法第47條規定加重其刑。爰審酌被告前因施用毒
  品案件，經強制戒治期滿後，仍未戒絕毒品，再犯相同之罪，
  顯見其戒毒意志不堅，惟念其施用毒品乃自戕一己健康，尚未
  危害他人，且其犯後坦承犯行，態度良好，犯罪之動機、目的
  ，犯罪行為人之生活狀況等一切情狀，量處如主文所示之刑，
  並依修正前刑法第41條第1 項前段規定諭知易科罰金之折算標
  準。至扣案之第1 級毒品海洛因1 包（毛重0.4 公克）、注射
  針筒1 支，均係另案被告梁勝宗所有，並非被告乙○○○所有
  ，業經被告乙○○○供明在卷，復有扣押物品目錄表在卷可憑
  ，是本院毋庸宣告沒收，併此敘明。
五據上論斷，應依刑事訴訟法第273 條之1 第1 項、第299 條第
  1 項前段，毒品危害防制條例第10條第2 項，刑法第2 條第1
  項前段、修正前刑法（下同）第11條、第47條、第41條，修正
  前罰金罰鍰提高標準條例第2 條，判決如主文。
六本案經檢察官甲○○到庭執行職務。
中    華    民    國    95    年    9     月    22    日
                  刑事第十一庭  法  官    吳金芳
以上正本證明與原本無異。
如不服本判決，應於收受送達後10日內向本院提出上訴書狀。
中    華    民    國    95    年    9     月    25    日
                                書記官    劉音利
附錄法條：
毒品危害防制條例第10條第2項
施用第二級毒品者，處 3 年以下有期徒刑。


司法院資訊處製作；財團法人民間司法改革基金會備份。
